【裁判字號】    91,易,4106
【裁判日期】    920122
【裁判案由】    毒品危害防制條例
【裁判全文】
臺灣高雄地方法院刑事判決                        九十一年度易字第四一六號
    公  訴  人  臺灣高雄地方法院檢察署檢察官
    被      告  甲○○  男  三.
右列被告因毒品危害防治條例案件，經檢察官提起公訴（九十一年度毒偵字第六五三
七號），本院判決如左：
    主  文
甲○○施用第二級毒品，處有期徒刑拾月，扣案之玻璃球管壹支，沒收銷燬之。
    事  實
一、甲○○前於民國八十八年間因違犯妨害兵役治罪條例，經軍事審判機關以八十八
    年師審字第七四號判處有期徒刑二月確定，並於八十九年五月四日執行完畢出監
    （不構成累犯，詳後述）。其又於八十九年間因施用第二級毒品安非他命案件，
    經觀察、勒戒後，認無繼續施用毒品之傾向，經台灣高雄地方法院檢察署檢察官
    於八十九年一月六日，以八十九年度毒偵字第三二０號不起訴處分確定，又因多
    次施用第二級毒品安非他命案件，經檢察官聲請觀察、勒戒後，認有繼續施用毒
    品之傾向，而經本院以八十九年度毒聲字第一００一六號裁定應送強制戒治一年
    ，嗣因強制戒治期間已滿三月，其成效評定為合格，認無繼續戒治之必要，復經
    本院以九十年度毒聲字第三二四八號裁定交付保護管束，並於九十年十二月二十
    六日交付保護管束期滿未經撤銷，並由台灣高雄地方法院檢察官聲請簡易判決處
    刑，嗣經本院鳳山簡易庭認不宜以簡易判決處刑，移由本院依通常程序審理，由
    本院於九十一年十月二十一日以九十一年度易字第一九八八號判處有期徒刑七月
    確定，現正執行中。詎仍不知悔改，復於前次保護管束期滿後五年內之九十一年
    九月四日晚上五、六時左右，在高雄縣橋頭鄉○○路三十六巷十七號其友人住處
    施用第二級毒品甲基安非他命一次，嗣為警於同日在高雄縣橋頭鄉○○路三十六
    巷十七號查獲上情，並扣得玻璃球管一支、吸食器一組。
二、案經高雄縣警察局岡山分局報請台灣高雄地方法院檢察署檢察官偵查起訴。
    理  由
一、訊據被告甲○○坦承：其確實在右開時間有以扣案之玻璃球一支，用火燒烤之方
    式施用安非他命一次等語不諱，且被告尿液經採集送驗後，經送高雄縣政府生局
    以免疫學分析法、ＴＯＸＩ－ＬＡＢ方法檢驗均呈現甲基安非他命陽性反應，有
    高雄縣政府衛生局九十一年九月九日九一煙檢字第一四五二號尿液檢驗成績書一
    紙在卷可查；且另按甲基安非他命經口服投與後，約百分之七十於二十四小時自
    尿液中排出，其尿液內甲基安非他命成分之檢出，與其投與甲基安非他命方式、
    投與量、個人體質、採尿時間、檢測儀器之精密有關，通常採尿液是否呈陽性反
    應，應以投與後二十四小時所採為宜，此業經行政院衛生署藥物食品檢驗局以（
    八０）藥檢壹字第０四四九四二號函釋明確；此外，並有扣案之玻璃球管一支、
    吸食器一組，經送驗後呈現甲基安非他命陽性反應，有高雄醫學大學附設中和紀
    念醫院管藥字第００五號檢驗報告在卷可佐，是足認被告之自白與事實相符，應
    堪信為真實。又被告於八十九年間因施用第二級毒品安非他命案件，經觀察、勒
    戒後，認無繼續施用毒品之傾向，經台灣高雄地方法院檢察署檢察官於八十九年
    一月六日，以八十九年度毒偵字第三二０號不起訴處分確定，又因多次施用第二
    級毒品安非他命案件，經檢察官聲請觀察、勒戒後，認有繼續施用毒品之傾向，
    而經本院以八十九年度毒聲字第一００一六號裁定應送強制戒治一年，嗣因強制
    戒治期間已滿三月，其成效評定為合格，認無繼續戒治之必要，復經本院以九十
    年度毒聲字第三二四八號裁定交付保護管束，並於九十年十二月二十六日交付保
    護管束期滿未經撤銷，並由台灣高雄地方法院檢察官聲請簡易判決處刑，嗣經本
    院鳳山簡易庭認不宜以簡易判決處刑，移由本院依通常程序審理，由本院於九十
    一年十月二十一日以九十一年度易字第一九八八號判處有期徒刑七月確定等事實
    ，有本院上開判決書、台灣高雄地方法院檢察署刑案資料查註紀錄表、台灣高等
    法院被告全國前案紀錄表、法務部在監在押資料表各一份在卷可考，是本案被告
    三犯施用第二級毒品之犯罪事證明確，其犯行堪予認定，應予依法論科。
二、核被告甲○○所為，係犯毒品危害防制條例第十條第二項之施用第二級毒品罪。
    其持有第二級毒品之低度行為，為施用之高度行為所吸收，不另論罪。爰審酌被
    告前因施用毒品案件經觀察勒戒，戒治後為不起訴處分，仍不知悔改，復於前開
    不起訴處分後五年內，再犯本案，足見其意志力不堅，以及其犯罪後坦承犯行，
    犯罪後態度尚稱良好及其他一切情狀，量處如主文所示之刑。又被告前於八十八
    年間雖因違犯妨害兵役治罪條例，經軍事審判機關以八十八年師審字第七四號判
    處有期徒刑二月確定，並於八十九年五月四日執行完畢出監，惟按「累犯之規定
    ，於前所犯罪依軍法或於外國法院受裁判者，不適用之。」，為刑法第四十九條
    所明訂；復按「刑法第四十九條所稱依軍法受裁判，凡前所犯罪係受軍法機關裁
    判者皆屬之，不以犯罪之性質及裁判適用之實體法為準。」（司法院院解字第二
    九五七號解釋參照），是被告前開違反妨害兵役治罪條例之犯行，雖經判刑確定
    並經執行完畢，然不構成累犯。再扣案之玻璃球管一支，為被告所有，並專供被
    告施用毒品所用之物，依毒品危害防治條例第十八條第一項之規定，應沒收銷燬
    之。末查，公訴意旨另請求將扣案之塑膠剷子六支、注射針筒二支、殘餘粉末膠
    袋五只、吸食器一組併予宣告沒收等語，經查：扣案之塑膠剷子六支、殘餘粉末
    膠袋五個，經送驗後均呈現海洛因陽性反應，而注射針筒二支經送驗後並無海洛
    因、甲基安非他命之反應，有高雄醫學大學附設中和紀念醫院管藥字第００五號
    檢驗報告在卷可佐，而本件被告尿液經送驗結果，僅呈現甲基安非他命陽性反應
    ，已如前述，是被告辯稱：本案扣案之塑膠剷子六支、殘餘粉末膠袋五只、注射
    針筒二支非其所有，而係其友人陸偉平、鄭建池所有，應可採信。又扣案之吸食
    器一組送驗後，雖亦呈現甲基安非他命之反應，有上開卷附之檢驗報告可按，惟
    被告辯稱其並未以扣案之吸食器一組施用，該組吸食器係其友人陸偉平、鄭建池
    所有等語。上揭之塑膠剷子六支、殘餘粉末膠袋五只、吸食器一組，既非被告所
    有，且與本案無關，本院自無從併予宣告沒收。又上開之注射針筒二支，亦非被
    告所有，且經送驗後並無任何毒品之反應，已如上述，且亦非屬違禁物，本院亦
    無從併予宣告沒收，附此敘明。
據上論斷，應依刑事訴訟法第二百九十九條第一項前段，毒品危害防制條例第十條第
第二項、第十八條第一項，判決如主文。
本案經檢察官鄧藤墩到庭執行職務。
中      華      民      國    九十二    年      一      月    二十二    日
                                     臺灣高雄地方法院刑事第四庭
                                      審判長法  官  陳  明  富
                                            法  官  陳  業  鑫
                                            法  官  吳  志  豪
右正本證明與原本無異。
如不服本判決，應於判決送達後十日內，向本院提出上訴狀。
                                            書記官  邱  秋  珍
中      華      民      國    九十二    年      一      月    二十二    日
附錄本案論罪科刑法條：
毒品危害防制條例第十條第二項
施用第二級毒品者，處三年以下有期徒刑。


司法院資訊處製作；財團法人民間司法改革基金會備份。
